# 求助各位生产性生物资产现流

提问人：于一于一 时间：2023-03-20 19:38:45
公司本期将未达到标准的非成熟性生物资产进行销售（该部分非成熟性生物资产未达到成熟性生物资产的标准，所以打算按照肥猪进行销售），会计处理先将其转至消耗性生物资产，销售后确认收入成本，请问该部分由生产性生物资产-非成熟性生物资产转入的销售成本在现流编制时是否正常处理为营业成本编制。麻烦各位解惑！

回答人：chenyiwei
生产性生物资产转为消耗性生物资产并作为商品出售，是农业企业的特例。一般企业不会发生固定资产转为存货后确认收入和成本的情况。这种情况是由农业企业的特殊经营模式导致的。
个人理解，在现金流量表间接法部分中，当生产性生物资产转为消耗性生物资产时，不体现为存货增加；实现销售时也不体现为存货减少，即这部分变动在跨期时需特殊处理。